【裁判字號】    97,訴,167
【裁判日期】    970617
【裁判案由】    毒品危害防制條例
【裁判全文】
臺灣板橋地方法院刑事判決               97年度訴字第167號
公  訴  人  臺灣板橋地方法院檢察署檢察官
被      告  甲○○
                      2樓
                    （現於臺灣新店戒治所強制戒治中）
上列被告因違反毒品危害防制條例案件，經檢察官提起公訴（96
年度偵字第15283 號），本院判決如下：
    主  文
甲○○轉讓第一級毒品，處有期徒刑壹年陸月。
    事  實
一、甲○○明知海洛因為毒品危害防制條例所管制之第一級毒品
    ，不得非法持有、轉讓，竟基於轉讓第一級毒品海洛因之犯
    意，於民國96年6 月30日晚間某時許，在址設臺北縣三重市
    ○○○路15號320 號之「國益旅社」302 室內，無償轉讓足
    供施用一次之數量之第一級毒品海洛因予女友乙○○施用1
    次。嗣於同年7 月1 日上午11時10分許，在上址為警查獲。
二、案經臺北縣政府警察局三重分局報告臺灣板橋地方法院檢察
    署檢察官偵查起訴。
    理  由
一、按被告以外之人於審判外之言詞或書面陳述，除法律有規定
    者外，不得作為證據；被告以外之人於檢察事務官、司法警
    察官或司法警察調查中所為之陳述，與審判中不符時，其先
    前之陳述具有較可信之特別情況，且為證明犯罪事實存否所
    必要者，得為證據，刑事訴訟法第159條第1項、第159條之2
    分別定有明文。查公訴人以證人乙○○於警詢中之證詞為證
    據，辯護人於本院準備程序中否認其等之證據能力。經查，
    證人乙○○於本院中證述被告甲○○轉讓海洛因供其施用之
    證詞，核與其於警詢中所陳情節並無前後證述不符之情形存
    在，故其於警詢中之證詞已不具必要性，揆諸上揭規定，應
    認不具有證據能力。
二、訊據被告矢口否認有何轉讓海洛因之犯行，辯稱：伊和乙○
    ○是男女朋友關係，故一同前往國益旅社為性行為，而伊在
    施用海洛因後，把海洛因放在桌上就睡著了，並不知道乙○
    ○會拿去施用，伊沒有免費提供海洛因予乙○○施用云云，
    然查，被告於上揭時地轉讓海洛因予乙○○施用一情，業據
    證人乙○○於本院審理中證稱：伊和被告是男女朋友關係；
    在96年6 月30日中午至翌日上午，伊和被告都在「國益旅社
    」內；被告在97年6 月30日晚上給伊海洛因施用，海洛因是
    放在香煙中，伊和被告兩個一起施用；伊之前有問被告可不
    可以施用含有海洛因的香煙，被告就說隨便，所以被告知道
    伊要拿他的海洛因來施用；被告並沒有跟伊收錢等語綦詳（
    本院卷第63頁、第64頁），衡以證人乙○○與被告並無仇怨
    或債務糾紛，為被告於警詢中所是認（96年度偵字第15283
    號卷第9 頁），又證人乙○○於96年7 月1 日為警查獲後，
    經警採其尿液送驗呈海洛因陽性反應，有臺灣檢驗科技股份
    有限公司濫用藥物尿液檢驗報告、臺北縣政府警察局三重分
    局查獲毒品案件被移送者姓名、代碼對照表各1 份在卷可佐
    （本院卷第27頁、第40頁），堪信證人乙○○上揭證述為真
    實可採。且被告初於本院準備程序中供稱：伊知道乙○○平
    日有施用海洛因，但乙○○都是自己帶海洛因施用等語（本
    院卷第21頁），竟於證人乙○○於本院為上開證述後改辯稱
    ：伊當天是和乙○○一起出錢去買海洛因回來施用等語（本
    院卷第64頁），益證被告確有轉讓海洛因供證人乙○○使用
    ，否則其應無因證人乙○○之證詞，而變更其辯詞之理。綜
    上，被告確有於上揭時間、地點轉讓海洛因予證人乙○○，
    其辯稱未曾轉讓海洛因云云，顯不可採。本案事證明確，被
    告犯行洵堪認定，應予依法論科。
三、核被告甲○○所為，係犯毒品危害防制條例第8 條第1 項之
    轉讓第一級毒品罪。被告持有海洛因之低度行為，為其轉讓
    海洛因之高度行為所吸收，不另論罪。爰審酌被告有贓物、
    脫逃等犯罪前科紀錄，有臺灣高等法院被告前案紀錄表1份
    在卷可稽，其明知第一級毒品海洛因對於人體有莫大之戕害
    ，竟漠視毒品之危害性，而免費提供予他人施用，嚴重危害
    國民身心健康及社會風氣，兼衡其國中肄業之智識程度、犯
    罪之動機、目的、手段、及犯罪後否認犯行之態度等一切情
    狀，認公訴人求處有期徒刑1 年6 月尚稱允當，爰量處如主
    文所示之刑。至扣案之海洛因20包（合計淨重10.09 公克）
    、海洛因殘渣袋3 個及分裝勺3 支，均係供被告施用海洛因
    所用之物，業據被告於偵查中供述明確（96年度偵字第1528
    3 號卷第45頁），且客觀上亦難認上開扣案物與被告涉犯本
    案有何關連，爰不予宣告沒收，併此敘明。
據上論斷，應依刑事訴訟法第299 條第1 項前段，毒品危害防制
條例第8 條第1 項，判決如主文。
本案經檢察官陳旻源到庭執行職務。
中    華    民    國    97    年    6     月    17    日
            刑事第十三庭  審判長  法  官  李麗珠
                                  法  官  許映鈞
                                  法  官  俞秀美
以上正本證明與原本無異。
如不服本判決應於送達後10日內向本院提出上訴狀。
                                  書記官  謝怡貞
中    華    民    國    97    年    6     月    18    日
附錄本案論罪科刑法條全文：
毒品危害防制條例第8條第1項
轉讓第1 級毒品者，處1 年以上7 年以下有期徒刑，得併科新臺
幣1 百萬元以下罰金。


司法院資訊處製作；財團法人民間司法改革基金會備份。
